【裁判字號】    98,訴緝,113
【裁判日期】    980820
【裁判案由】    毒品危害防制條例
【裁判全文】
臺灣高雄地方法院刑事判決             98年度訴緝字第113號
公  訴  人  臺灣高雄地方法院檢察署檢察官
被      告  乙○○
上列被告因違反毒品危害防制條例案件，經檢察官提起公訴（96
年度毒偵字第4265號），本院依簡式審判程序審理，判決如下：
    主  文
乙○○施用第一級毒品，累犯，處有期徒刑拾月，減為有期徒刑
伍月，如易科罰金，以新臺幣壹仟元折算壹日。扣案之第一級毒
品陸包（均含包裝袋，驗餘合計淨重零點零捌伍公克）沒收銷燬
；塑膠吸管陸支、注射針筒貳支、分裝杓壹支均沒收。
    事  實
一、乙○○前因施用毒品案件，經本院以90年度毒聲字第2481號
    裁定送觀察、勒戒後，認有繼續施用毒品傾向，再以90年度
    毒聲字第5969號裁定令入戒治處所施以強制戒治，歷經停止
    戒治、撤銷停止戒治，於民國92年5 月24日執行完畢釋放。
    復因施用毒品案件，經本院以93年度訴字第1277號分別判處
    施用第一級毒品有期徒刑8 月、施用第二級毒品有期徒刑4
    月，應執行有期徒刑10月確定，於94年6 月9 日縮刑期滿執
    行完畢。猶未戒除毒癮，於上開強制戒治執行完畢釋放後5
    年內，復基於施用第一級毒品之犯意，於96年4 月17日中午
    12時許，在高雄市旗津區慈愛巷85號住處內，以針筒注射方
    式，施用第一級毒品海洛因1 次。嗣於同日下午4 時50分許
    ，為警在上址查獲，扣得海洛因6 包（驗餘合計淨重0.085
    公克），及其所有供施用海洛因所用之塑膠吸管6 支、注射
    針筒2 支、分裝杓1 支。
二、案經高雄市政府警察局三民第一分局報請臺灣高雄地方法院
    檢察署檢察官偵查起訴。
    理  由
一、本件被告乙○○所犯毒品危害防制條例第10條第1 項之施用
    第一級罪，為死刑、無期徒刑、最輕本刑為3 年以上有期徒
    刑以外之罪，其於準備程序中，就被訴事實先為有罪之陳述
    ，經本院告知簡式審判程序之旨，並聽取當事人之意見後，
    合議庭認宜進行簡式審判程序，爰依刑事訴訟法第273 條之
    1 第1 項之規定，裁定本件由受命法官獨任進行簡式審判程
    序，合先敘明。
二、前揭事實，業據被告於本院審理中坦白承認（訴緝卷第3 頁
    、第13頁），且經警採集被告尿送驗結果，確呈嗎啡（即海
    洛因進入人體後之代謝物）陽性反應，有毒品案件尿液送驗
    編號與真實姓名對照表、高雄市立凱旋醫院濫用藥物尿液檢
    驗報告各1 份在卷可稽（警卷第20頁、偵卷第21頁）。扣案
    毒品6 包經送驗結果，均呈第一級毒品海洛因陽性反應（驗
    餘合計淨重0.085 公克），亦有上開醫院濫用藥物成品檢驗
    鑑定書1 份在卷足參（訴字卷第14頁）。復有扣案海洛因照
    片、現場蒐證照片共5 幀在卷可佐（警卷第14-16 頁），及
    海洛因6 包、塑膠吸管6 支、注射針筒2 支、分裝杓1 支扣
    案為憑（警卷第7-12頁）。被告自白既有前開卷證可資佐證
    ，足認與事實相符，自堪採為論科之依據，其確有上開施用
    第一級毒品海洛因之犯行，已堪認定。又被告前因施用毒品
    案件，經本院以90年度毒聲字第2481號裁定送觀察、勒戒後
    ，認有繼續施用毒品傾向，再以90年度毒聲字第5969號裁定
    令入戒治處所施以強制戒治，歷經停止戒治、撤銷停止戒治
    ，於92年5 月24日執行完畢釋放等情，有臺灣高等法院被告
    前案紀錄表1 份在卷可查（訴緝卷第33、34、35、43頁）。
    其於強制戒治執行完畢釋放後5 年內，再犯本件施用第一級
    毒品罪，應依毒品危害防制條例第23條第2 項予以追訴。
三、按海洛因屬毒品危害防制條例第2 條第2 項第1 款明定之第
    一級毒品。核被告所為，係犯同條例第10條第1 項之施用第
    一級毒品罪。其於施用前後，持有海洛因之低度行為，為施
    用之高度行為所吸收，不另論罪。又被告前因施用毒品案件
    ，經本院以93年度訴字第1277號分別判處施用第一級毒品有
    期徒刑8 月、施用第二級毒品有期徒刑4 月，應執行有期徒
    刑10月確定，於94年6 月9 日縮刑期滿執行完畢，有上開前
    案紀錄表在卷可按（訴緝卷第36頁），其於受徒刑之執行完
    畢後，5 年以內故意再犯本件有期徒刑以上之罪，為累犯，
    應依刑法第47條第1 項之規定加重其刑。爰審酌被告前因施
    用毒品案件，經觀察勒戒、強制戒治及徒刑執行完畢後，猶
    未徹底戒除毒癮，再犯本件施用第一級毒品罪，顯然欠缺戒
    毒決心，前案（本院93年度訴字第1277號）就施用第一級毒
    品部分所處有期徒刑8 月，顯不足以警惕，而應予以較重之
    處罰，衡以施用毒品究屬戕害自己身心之行為，尚未危害他
    人，反社會性程度較低，且被告於查獲後始終坦認犯行，犯
    罪態度尚可，罹有骨髓炎甫經住院治療，有阮綜合醫院出院
    診療計畫說明書1 份在卷可考（訴字卷第131 頁），健康狀
    況不佳，及其智識程度、生活狀況等一切情狀，認檢察官具
    體求處有期徒刑1 年4 月（訴緝卷第14頁），稍有過重，爰
    量處有期徒刑10月，以資儆懲。
四、又被告行為後，中華民國九十六年罪犯減刑條例頁於96年7
    月4 日經總統華總一義字第09600083761 號令制定公布，並
    自同年7 月16日施行。被告本件犯罪時間為96年4 月17日，
    尚在該條例第2 條第1 項所定期限96年4 月24日以前，所犯
    罪名合於減刑條件，前雖經發布通緝，惟發布日期為97年3
    月31日，有本院通緝書1 份在卷可查（訴字卷第62頁），已
    在上開條例施行日即96年7 月16日以後，並無該條例第5 條
    所定不得減刑情形，應依同條例第2 條第1 項第3 款之規定
    ，減其刑期2 分之1 ，即減為有期徒刑5 月，並依同條例第
    9 條之規定，參酌本案情節及被告之經濟情況，諭知以新台
    幣1 千元折算1 日之易科罰金折算標準。
五、扣案之第一級海洛因6 包（驗餘合計淨重0.085 公克），應
    依毒品危害防制條例第18條第1 項前段規定宣告沒收銷燬；
    其包裝袋上殘有微量海洛因，析離不易且無實益，爰整體視
    同第一級毒品併予沒收銷燬；鑑驗耗損部分既已滅失，不另
    宣告沒收銷燬。其餘扣案之塑膠吸管6 支、注射針筒2 支、
    分裝杓1 支等物，均屬被告所有供施用第一級毒品所用之物
    ，業據其供明在卷（訴緝卷第10頁），均應依刑法第38條第
    1 項第2 款規定宣告沒收。
據上論斷，應依刑事訴訟法第273 條之1 第1 項、第299 條第1
項前段，毒品危害防制條例第10條第1 項、第18條第1 項前段，
刑法第11條、第41條第1 項前段、第38條第1 項第2 款，中華民
國九十六年罪犯減刑條例第2 條第1 項第3 款、第7 條、第9 條
，判決如主文。
本案經檢察官甲○○到庭執行職務。
中    華    民    國    98    年    8     月    20    日
                  刑事第十六庭  法  官  林柏壽
以上正本係照原本作成。
如不服本判決應於收受判決後10日內向本院提出上訴書狀，並應
敘述具體理由。其未敘述上訴理由者，應於上訴期間屆滿後20日
內向本院補提理由書（均須按他造當事人之人數附繕本）「切勿
逕送上級法院」。
中    華    民    國    98    年    8     月    20    日
                                書記官  洪嘉慧
附錄本案論罪科刑法條：
毒品危害防制條例第10條第1 項
施用第一級毒品者，處6 月以上5 年以下有期徒刑。


司法院資訊處製作；財團法人民間司法改革基金會備份。
